臺灣高雄地方法院刑事簡易判決　　　　 100年度簡字第4553號
聲　請　人　臺灣高雄地方法院檢察署檢察官
被　　　告　蔡宋秀枝
上列被告因賭博案件，經檢察官聲請以簡易判決處刑（100 年度
偵字第9804號），本院判決如下：
    主  文
蔡宋秀枝犯圖利聚眾賭博罪，處有期徒刑月，如易科罰金，以
新臺幣壹仟元折算壹日。扣案如附表編號一至編號四所示之物，
均沒收之。
    事實及理由
一、本件犯罪事實及證據，除犯罪事實一、第1 行至第4 行更正
    補充為「蔡宋秀枝基於意圖營利供給賭博場所及聚眾賭博之
    犯意，自民國100 年1 月15日起，至同年3 月16日下午3 時
    40 分 為警查獲止，提供其向不知情之沈招法所承租之高雄
    市前鎮區○○○路26號5 樓為賭博場所，」，第12行關於「
    曾李永捷」之記載更正為「曾李詠捷」外，餘均引用檢察官
    聲請簡易判決處刑書之記載（如附件）。
二、核被告蔡宋秀枝所為，係犯刑法第268 條前段之圖利供給賭
    博場所罪及同條後段圖利聚眾賭博罪。被告自100 年1 月15
    日起至同年3 月16日下午3 時40分為警查獲止，提供場所予
    不特定之人聚集賭博，而藉此牟利，此種犯罪形態，本質上
    乃具有反覆、延續之特質，是其圖利供給賭博場所、圖利聚
    眾賭博之行為，於刑法評價上，皆係具營業性之重複特質之
    集合犯，均應包括性論以一罪，較為合理適當。又被告所為
    意圖營利供給賭博場所、聚眾賭博之犯行，乃本於一賭博犯
    意而為之數個舉動，應屬法律概念之一行為，其以一行為觸
    犯上開2 罪名，為想像競合犯，應依刑法第55條之規定，從
    情節較重之意圖營利聚眾賭博罪處斷。爰審酌被告供給賭博
    場所，助長投機風氣，敗壞社會善良風俗，藉此牟得不法利
    益，所為實無足取，復斟酌其經營賭場之規模及所得利益，
    兼衡其國小畢業、家境貧寒之智識程度及生活狀況等一切情
    狀，量處如主文所示之刑，並諭知易科罰金之折算標準，以
    資懲儆。至扣案之如附表編號1 至編號4 所示之物，均係被
    告所有且供其本件犯罪所用，業據被告於警詢及偵查中供承
    明確，爰依刑法第38條第1 項第2 款之規定，宣告沒收之。
    另扣案如附表編號5 所示之賭資新臺幣76,449元，係賭客林
    美玲等人所有，有卷附之高雄市警察局前鎮分局扣押物品目
    錄表、高雄市前鎮分局查獲林美玲賭博案一覽表可佐，此外
    本院亦查無其他積極證據足證上開賭資係被告所有供犯罪所
    用或其犯罪所得之物，爰不併予宣告沒收，附此敘明。
三、依刑事訴訟法第449 條第1 項前段、第3 項、第450 條第1
    項、第454條第2項，刑法第268條、第55條、第41條第1項前
    段、第38條第1 項第2 款，刑法施行法第1 條之1 第1 項、
    第2 項前段，逕以簡易判決處刑如主文所示。
四、如不服本件判決，得自收受送達之日起10日內，向本院提起
    上訴狀，上訴於本院管轄之第二審地方法院合議庭。
中    華    民    國  100    年  9       月     30    日
                  高雄簡易庭    法  官 黃右萱
以上正本證明與原本無異。
如不服本判決應於判決送達之日起10日內向本院提出上訴書狀。
中    華    民    國  100     年    9    月    30    日
                                書記官 馮欽鳳
附錄本判決論罪之法條：
附表：
┌──┬───────────┬───────┐
│編號│    扣案物品名稱      │     數量     │
├──┼───────────┼───────┤
│  1 │骰子                  │     35顆     │
├──┼───────────┼───────┤
│  2 │夾子                  │     66個     │
├──┼───────────┼───────┤
│  3 │天九牌                │  64張（2副） │
├──┼───────────┼───────┤
│  4 │天九牌                │     25張     │
├──┼───────────┼───────┤
│  5 │賭資（新臺幣）        │   76,449元   │
└──┴───────────┴───────┘
附錄本判決論罪之法條：
中華民國刑法第268條
意圖營利，供給賭博場所或聚眾賭博者，處 3 年以下有期徒刑
，得併科 3 千元以下罰金。
附件：
臺灣高雄地方法院檢察署檢察官聲請簡易判決處刑書
                                     100年度偵字第9804號
    被  告  蔡宋秀枝  女  57歲（民國○○年○月○○日生）
                      住高雄市旗津區上竹巷67號
                      國民身分證統一編號：Ｚ000000000號
上列被告因賭博案件，業經偵查終結，認為宜以簡易判決處刑，
茲將犯罪事實及證據並所犯法條分敘如下：
        犯罪事實
一、蔡宋秀枝意圖營利，並基於供給賭博場所及聚眾賭博之犯意
    ，於民國100年3月16日14時30分許，提供其向不知情之沈招
    法所承租之高雄市前鎮區○○○路26號5樓作為公眾得出入
    之賭博場所，並提供天九牌、骰子等賭博工具，而聚集不特
    定多數人參與賭博。其賭博方式係以天九牌為賭具，由莊家
    與另3名賭客以2張牌比點數大小對賭，其餘在場者亦可下注
    ，每注為新台幣（下同）100元至200元不等，贏家則由贏得
    之賭資中抽取100元至200元不等交予蔡宋秀枝購買水果、飲
    料等物，如有餘額則由蔡宋秀枝收受，蔡宋秀枝即以此方式
    牟利。於100年3月16日15時40分許，適有林美玲、陳碧娥、
    林清金、林鳳琴、余玉、曾慶和、陳阿全、黃美珠、姚天賜
    、陳素貞、何凱莉、呂洞濱、鄭春枝、陳瓊端、曾李永捷、
    阮乙原、林石獅、陳福來、陳南光、劉蔡玉姚、許正和、林
    家展、李憶欣、黃信嘉、穆林麗蘭、黃秀琴、陳秋宏、鄭金
    祥、李憶青、侯世鵬、吳惠娟、董清潭與陳秋初枝等人（以
    上林美玲等33人所涉賭博罪嫌另案偵查中）在上址賭博財物
    ，而為警當場查獲，並扣得骰子35顆、夾子66個、天九牌2
    副（共64張）、天九牌25張等物，始悉上情。
二、案經高雄市政府警察局前鎮分局移送偵辦。
        證據並所犯法條
一、證據清單及待證事實：
  ┌──┬──────────┬───────────┐
  │編號│證                據│待     證    事     實│
  ├──┼──────────┼───────────┤
  │ 1  │被告蔡宋秀枝警詢時及│(1)被告坦承提供上開租屋│
  │    │偵查中之自白。      │  處作為賭博場所，及提│
  │    │                    │  供天九牌、骰子等賭博│
  │    │                    │  工具，供林美玲等33人│
  │    │                    │  在該處賭博財物，而為│
  │    │                    │  警查獲之事實。      │
  │    │                    │(2)被告坦承贏家須支付  │
  │    │                    │  100元至200元不等之金│
  │    │                    │  額予被告之事實。    │
  ├──┼──────────┼───────────┤
  │ 2  │證人林美玲警詢時及偵│(1)證人林美玲與證人陳碧│
  │    │查中之證述。        │  娥、李憶欣、陳素貞等│
  │    │                    │  人及其餘在場之人，在│
  │    │                    │  上開處所賭博財物，而│
  │    │                    │  為警查獲之事實。    │
  │    │                    │(2)天九牌及骰子係被告所│
  │    │                    │  提供之事實。        │
  │    │                    │(3)贏家須支付少許金額予│
  │    │                    │  被告之事實。        │
  │    │                    │(4)上開賭博場所係被告所│
  │    │                    │  提供之事實。        │
  ├──┼──────────┼───────────┤
  │ 3  │證人陳碧娥警詢時及偵│(1)證人陳碧娥與證人林美│
  │    │查中之證述。        │  玲、李憶欣、陳素貞等│
  │    │                    │  人及其餘在場之人，在│
  │    │                    │  上開處所賭博財物，而│
  │    │                    │  為警查獲之事實。    │
  │    │                    │(2)贏家須支付少許金額予│
  │    │                    │  被告之事實。        │
  │    │                    │(3)上開賭博場所係被告所│
  │    │                    │  提供之事實。        │
  ├──┼──────────┼───────────┤
  │ 4  │證人林清金警詢時之證│(1)證人林清金及其餘在場│
  │    │述。                │  之人，在上開處所賭博│
  │    │                    │  財物，而為警查獲之事│
  │    │                    │  實。                │
  │    │                    │(2)天九牌及骰子係被告所│
  │    │                    │  提供之事實。        │
  ├──┼──────────┼───────────┤
  │ 5  │證人林鳳琴警詢時之證│(1)證人林鳳琴與證人林美│
  │    │述。                │  玲、陳碧娥、李憶欣、│
  │    │                    │  陳素貞等人及其餘在場│
  │    │                    │  之人，在上開處所賭博│
  │    │                    │  財物，而為警查獲之事│
  │    │                    │  實。                │
  │    │                    │(2)天九牌及骰子係被告所│
  │    │                    │  提供之事實。        │
  │    │                    │(3)上開賭博場所係被告所│
  │    │                    │  提供之事實。        │
  ├──┼──────────┼───────────┤
  │ 6  │證人余玉警詢時之證述│證人余玉與證人陳碧娥及│
  │    │。                  │其餘在場之人，在上開處│
  │    │                    │所賭博財物，而為警查獲│
  │    │                    │之事實。              │
  ├──┼──────────┼───────────┤
  │ 7  │證人曾慶和警詢時之證│證人曾慶和與證人林美玲│
  │    │述。                │、陳素貞、李憶欣、陳碧│
  │    │                    │娥及其餘在場之人，在上│
  │    │                    │開處所賭博財物，而為警│
  │    │                    │查獲之事實。          │
  ├──┼──────────┼───────────┤
  │ 8  │證人黃美珠警詢時之證│(1)證人黃美珠與證人林美│
  │    │述。                │  玲、陳素貞、李憶欣、│
  │    │                    │  陳碧娥及其餘在場之人│
  │    │                    │  ，在上開處所賭博財物│
  │    │                    │  ，而為警查獲之事實。│
  │    │                    │(2)天九牌及骰子係被告所│
  │    │                    │  提供之事實。        │
  │    │                    │(3)上開賭博場所係被告所│
  │    │                    │  提供之事實。        │
  ├──┼──────────┼───────────┤
  │ 9  │證人姚天賜警詢時之證│(1)證人姚天賜與其餘在場│
  │    │述。                │  之人，在上開處所賭博│
  │    │                    │  財物，而為警查獲之事│
  │    │                    │  實。                │
  │    │                    │(2)天九牌及骰子係被告所│
  │    │                    │  提供之事實。        │
  │    │                    │(3)上開賭博場所係被告所│
  │    │                    │  提供之事實。        │
  ├──┼──────────┼───────────┤
  │ 10 │證人陳素貞警詢時之證│(1)證人陳素貞與證人林美│
  │    │述。                │  玲、陳碧娥、李憶欣等│
  │    │                    │  人及其餘在場之人，在│
  │    │                    │  上開處所賭博財物，而│
  │    │                    │  為警查獲之事實。    │
  │    │                    │(2)天九牌及骰子係被告所│
  │    │                    │  提供之事實。        │
  │    │                    │(3)上開賭博場所係被告所│
  │    │                    │  提供之事實。        │
  ├──┼──────────┼───────────┤
  │ 11 │證人何凱莉警詢時之證│(1)證人何凱莉與證人林美│
  │    │述。                │  玲、陳碧娥、李憶欣、│
  │    │                    │  陳素貞等人及其餘在場│
  │    │                    │  之人，在上開處所賭博│
  │    │                    │  財物，而為警查獲之事│
  │    │                    │  實。                │
  │    │                    │(2)上開賭博場所係被告所│
  │    │                    │  提供之事實。        │
  ├──┼──────────┼───────────┤
  │ 12 │證人呂洞濱警詢時之證│證人呂洞濱與其餘在場之│
  │    │述。                │人，在上開處所賭博財物│
  │    │                    │，而為警查獲之事實。  │
  ├──┼──────────┼───────────┤
  │ 13 │證人鄭春枝警詢時之證│(1)證人鄭春枝與其餘在場│
  │    │述。                │  之人，在上開處所賭博│
  │    │                    │  財物，而為警查獲之事│
  │    │                    │  實。                │
  │    │                    │(2)上開賭博場所係被告所│
  │    │                    │  提供之事實。        │
  ├──┼──────────┼───────────┤
  │ 14 │證人陳瓊端警詢時之證│證人陳瓊端與其餘在場之│
  │    │述。                │人，在上開處所賭博財物│
  │    │                    │，而為警查獲之事實。  │
  ├──┼──────────┼───────────┤
  │ 15 │證人阮乙原警詢時之證│證人阮乙原與證人林美玲│
  │    │述。                │、陳素貞、李憶欣、陳碧│
  │    │                    │娥及其餘在場之人，在上│
  │    │                    │開處所賭博財物，而為警│
  │    │                    │查獲之事實。          │
  ├──┼──────────┼───────────┤
  │ 16 │證人林石獅警詢時之證│(1)證人林石獅與證人林美│
  │    │述。                │  玲、陳素貞、李憶欣、│
  │    │                    │  陳碧娥及其餘在場之人│
  │    │                    │  ，在上開處所賭博財物│
  │    │                    │  ，而為警查獲之事實。│
  │    │                    │(2)天九牌及骰子係被告所│
  │    │                    │  提供之事實。        │
  │    │                    │(3)上開賭博場所係被告所│
  │    │                    │  提供之事實。        │
  ├──┼──────────┼───────────┤
  │ 17 │證人陳南光警詢時之證│證人陳南光與證人林美玲│
  │    │述。                │、陳素貞、李憶欣、陳碧│
  │    │                    │娥及其餘在場之人，在上│
  │    │                    │開處所賭博財物，而為警│
  │    │                    │查獲之事實。          │
  ├──┼──────────┼───────────┤
  │ 18 │證人劉蔡玉姚警詢時之│證人劉蔡玉姚與證人林美│
  │    │證述。              │玲、陳素貞、李憶欣、陳│
  │    │                    │碧娥及其餘在場之人，在│
  │    │                    │上開處所賭博財物，而為│
  │    │                    │警查獲之事實。        │
  ├──┼──────────┼───────────┤
  │ 19 │證人許正和警詢時之證│(1)證人許正和與證人林美│
  │    │述。                │  玲、陳素貞、李憶欣、│
  │    │                    │  陳碧娥及其餘在場之人│
  │    │                    │  ，在上開處所賭博財物│
  │    │                    │  ，而為警查獲之事實。│
  │    │                    │(2)上開賭博場所係被告所│
  │    │                    │  提供之事實。        │
  ├──┼──────────┼───────────┤
  │ 20 │證人林家展警詢時之證│證人林家展與證人林美玲│
  │    │述。                │及其餘在場之人，在上開│
  │    │                    │處所賭博財物，而為警查│
  │    │                    │獲之事實。            │
  ├──┼──────────┼───────────┤
  │ 21 │證人李憶欣警詢時之證│(1)證人李憶欣與證人林美│
  │    │述。                │  玲、陳碧娥、陳素貞及│
  │    │                    │  其餘在場之人，在上開│
  │    │                    │  處所賭博財物，而為警│
  │    │                    │  查獲之事實。        │
  │    │                    │(2)上開賭博場所係被告所│
  │    │                    │  提供之事實。        │
  ├──┼──────────┼───────────┤
  │ 22 │證人黃信嘉警詢時之證│證人黃信嘉與證人林美玲│
  │    │述。                │、陳素貞、李憶欣、陳碧│
  │    │                    │娥及其餘在場之人，在上│
  │    │                    │開處所賭博財物，而為警│
  │    │                    │查獲之事實。          │
  ├──┼──────────┼───────────┤
  │ 23 │證人穆林麗蘭警詢時之│(1)證人穆林麗蘭與證人林│
  │    │證述。              │  美玲、陳素貞、李憶欣│
  │    │                    │  、陳碧娥及其餘在場之│
  │    │                    │  人，在上開處所賭博財│
  │    │                    │  物，而為警查獲之事實│
  │    │                    │  。                  │
  │    │                    │(2)天九牌及骰子係被告所│
  │    │                    │  提供之事實。        │
  ├──┼──────────┼───────────┤
  │ 24 │證人黃秀琴警詢時之證│(1)證人黃秀琴與證人林美│
  │    │述。                │  玲、陳素貞、李憶欣、│
  │    │                    │  陳碧娥及其餘在場之人│
  │    │                    │  ，在上開處所賭博財物│
  │    │                    │  ，而為警查獲之事實。│
  │    │                    │(2)上開賭博場所係被告所│
  │    │                    │  提供之事實。        │
  ├──┼──────────┼───────────┤
  │ 25 │證人陳秋宏警詢時之證│證人陳秋宏與證人林美玲│
  │    │述。                │、陳素貞、李憶欣、陳碧│
  │    │                    │娥及其餘在場之人，在上│
  │    │                    │開處所賭博財物，而為警│
  │    │                    │查獲之事實。          │
  ├──┼──────────┼───────────┤
  │ 26 │證人鄭金祥警詢時之證│(1)證人鄭金祥與證人林美│
  │    │述。                │  玲、陳素貞、李憶欣、│
  │    │                    │  陳碧娥及其餘在場之人│
  │    │                    │  ，在上開處所賭博財物│
  │    │                    │  ，而為警查獲之事實。│
  │    │                    │(2)天九牌及骰子係被告所│
  │    │                    │  提供之事實。        │
  ├──┼──────────┼───────────┤
  │ 27 │證人李憶青警詢時之證│(1)證人李憶青與證人林美│
  │    │述。                │  玲、陳素貞、李憶欣、│
  │    │                    │  陳碧娥及其餘在場之人│
  │    │                    │  ，在上開處所賭博財物│
  │    │                    │  ，而為警查獲之事實。│
  │    │                    │(2)天九牌及骰子係被告所│
  │    │                    │  提供之事實。        │
  │    │                    │(3)上開賭博場所係被告所│
  │    │                    │  提供之事實。        │
  ├──┼──────────┼───────────┤
  │ 28 │證人吳惠娟警詢時之證│(1)證人吳惠娟與其餘在場│
  │    │述。                │  之人，在上開處所賭博│
  │    │                    │  財物之事實。        │
  │    │                    │(2)上開賭博場所係被告所│
  │    │                    │  提供之事實。        │
  ├──┼──────────┼───────────┤
  │ 29 │證人董清潭警詢時之證│(1)證人董清潭與證人林美│
  │    │述。                │  玲、陳素貞、李憶欣、│
  │    │                    │  陳碧娥及其餘在場之人│
  │    │                    │  ，在上開處所賭博財物│
  │    │                    │  ，而為警查獲之事實。│
  │    │                    │(2)天九牌及骰子係被告所│
  │    │                    │  提供之事實。        │
  │    │                    │(3)上開賭博場所係被告所│
  │    │                    │  提供之事實。        │
  ├──┼──────────┼───────────┤
  │ 30 │證人陳邱初枝警詢時之│(1)證人陳邱初枝與證人林│
  │    │證述。              │  美玲、陳素貞、李憶欣│
  │    │                    │  、陳碧娥及其餘在場之│
  │    │                    │  人，在上開處所賭博財│
  │    │                    │  物，而為警查獲之事實│
  │    │                    │  。                  │
  │    │                    │(2)天九牌及骰子係被告所│
  │    │                    │  提供之事實。        │
  │    │                    │(3)上開賭博場所係被告所│
  │    │                    │  提供之事實。        │
  ├──┼──────────┼───────────┤
  │ 31 │房屋租賃契約書1份。 │上開處所係被告以每月租│
  │    │                    │金6,000元之代價向不知 │
  │    │                    │情之出租人沈招法所承租│
  │    │                    │之事實。              │
  ├──┼──────────┼───────────┤
  │ 32 │(1)高雄市政府警察局前│全部犯罪事實。        │
  │    │  鎮分局搜索扣押筆錄│                      │
  │    │  及扣押物品目錄表各│                      │
  │    │  1份。             │                      │
  │    │(2)職務報告1份。     │                      │
  │    │(3)前鎮○○○○路派出│                      │
  │    │  所查獲林美玲等人賭│                      │
  │    │  博案相關位置圖1張 │                      │
  │    │  。                │                      │
  │    │(4)查獲林美玲等天九牌│                      │
  │    │  職業賭場現場照片8 │                      │
  │    │  張。              │                      │
  └──┴──────────┴───────────┘
二、核被告蔡宋秀枝所為，係涉犯刑法第268條前段之意圖營利
    供給賭博場所、同條後段之意圖營利聚眾賭博罪嫌。被告以
    一行為觸犯刑法第268條前段之意圖營利供給賭博場所及同
    條後段意圖營利聚眾賭博等2罪名，為想像競合犯，請依刑
    法第55條規定，從一重之意圖營利聚眾賭博罪嫌處斷。至扣
    案之骰子35顆、夾子66個、天九牌2副（共64張）、天九牌
    25張等物，係當場賭博之器具，請依刑法第266條第2項之規
    定宣告沒收。
三、依刑事訴訟法第451條第1項聲請逕以簡易判決處刑。
    此  致
臺灣高雄地方法院
中    華    民    國   100    年    7     月    28    日
                       檢  察  官   郭  武  義